【裁判字號】    90,訴,225
【裁判日期】    900921
【裁判案由】    給付工程款
【裁判全文】
臺灣花蓮地方法院民事裁定                            九十年度訴字第二二五號
    原      告  皇電工程有限公司
    法定代理人  王運近
    被      告  德昌營造股份有限公司
    法定代理人  張金將
    訴訟代理人  王誠泰
右當事人間給付工程款事件，本院裁定如左：
    主      文
本件移送臺灣台中地方法院。
    理      由
一、按當事人得以合意定第一審管轄法院。但以關於由一定法律關係而生之訴訟為限
    。前項合意，應以文書證之。次按訴訟之全部或一部，法院認為無管轄權者，依
    原告聲請或依職權以裁定移送其管轄法院，民事訴訟法第二十四條、第二十八條
    第一項定有明文。
二、原告依兩造工程契約書追加工程，請求追加工程款新台幣一、五０八、七五六元
    。依兩造工程契約書規定附帶工程承攬約定事項計十八條，為合約之一部份。而
    工程承攬約定事項第二條規定：工程變更：甲方（指被告）對本工程如有變更及
    增減工程數量時，乙方（指原告）接到甲方通知後應即依新計劃辦理。第十三條
    ：．．．發生訴訟時保證人與乙方均同意以台中地方法院為第一審管轄法院。又
    兩造簽訂之監督付款同意書第一條：同意書內容：乙方（指原告）自中華民國八
    十七年二月起承攬甲方（指被告）本工程（花蓮縣民孝國宅新建工程）水電施工
    及設備安裝工程，今乙方因公司財務發生危機，茲同意甲方自簽定本同意書起，
    採監督付款方式發放上開承攬工程之工程款。乙方絕無異議，並放棄先訴抗辯權
    ，倘本同意書未載明之事項，雙方合意以簽訂之工程契約書（契約書編號：程契
    字第Ｐ００５號，即前開兩造工程契約書）為準據。第三條：因本同意書所發生
    之爭議，雙方應本誠信原則協商解決，倘無法取得共識。雙方合意以台中地方法
    院為第一審管轄法院。而被告與臺灣省政府住宅及都市發展處（現為內政部營建
    署工程處）所訂工程契約第六條規定：工程變更：甲方（指內政部營建署工程處
    ）在本工程原計劃範圍內有隨時變更設計及增減工程數量之權，乙方（指被告）
    不得異議。綜上以觀，原告所指追加工程亦屬兩造工程契約書內容，且兩造已就
    付款問題簽訂前開同意書，則原告起訴請求追加工程款亦應依前開同意書約定而
    為請求，兩造契約書及前開同意書均定明合意以臺灣臺中地方法院管轄，被告亦
    抗辯本院無管轄權，本院爰依職權將本件移送臺灣台中地方法院。
三、依民事訴訟法第二十八條第一項規定，裁定如主文。
中      華      民      國    九十      年      九      月    二十一    日
                                    臺灣花蓮地方法院民事庭
~B法      官  林麗玉
右正本証明與原本無異。
如對本裁定不服，應於送達後十日內，向本院提出抗告狀（應抄附繕本）。
~B法院書記官  林揚奇
中      華      民      國    九十      年      九      月    二十五    日


司法院資訊處製作；財團法人民間司法改革基金會備份。
